---
title: "firma_genetica_autismo"
author: "Cristopher Valenzuela"
date: "9 de marzo de 2022"
output: html_document

---

```{r global-options, include=FALSE}
knitr::opts_chunk$set(warning=FALSE, message=FALSE)
```


#Búsqueda de genes diferencialmente expresados para el autismo


En este análisis se obtendrán genes diferencialmente expresados, obtenidos del repositorio público Geo Ómnibus, específicamente son datos de pacientes con autismo y controles sanos. El acceso a los datos se encuentran con acceso "GSE42133".

Los niveles de expresión génica de leucocitos se analizaron en bebés y niños pequeños autistas y en desarrollo típico con el propósito de identificar las firmas de expresión génica relevantes para el cerebro autista y ayudar en la clasificación de los sujetos.

```{r}

#carga de datos
datos <-read.table("C:/Users/Cristopher/Desktop/datos omicos git/autismo/GSE42133_non-normalized_data.txt",sep = "\t",header = TRUE)

probesID<-datos[,1]
exprMat<-datos[,-1]
subsID<-colnames(exprMat)
exprMat<-as.matrix(exprMat)
head(exprMat[1:10,1:10])

```

Guardamos las sondas y los identificadores de sujeto (ID) en las variables probesID y subsID. La función normalizeBetweenArrays de limma realiza la normalización entre sujetos usando el método cuantil

```{r}

library(limma)
exprNormdat<-normalizeBetweenArrays(exprMat, method="quantile")
exprNormdat[1:5,1:5]
```

producir un nuevo conjunto de datos de expresión con datos normalizados. El efecto de la normalización se puede visualizar utilizando plotDensities. Por lo tanto, concatenamos los datos no normalizados y normalizados, después de una transformación log2, en un conjunto de datos de expresión más grande y creamos una variable de etiqueta de sujeto gr para distinguir los datos de cada subconjunto.

```{r}


L2exprMat<-log2(exprMat)
L2exprNorm<-log2(exprNormdat)
comp<-cbind(L2exprMat,L2exprNorm) 
nsubs<-ncol(L2exprMat)
gr<-factor(rep(c("Not Normalized","Normalized"),each=nsubs))
plotDensities(comp, group = gr, col=c("black","grey"), legend="topright")
```


```{r}

library(Biobase)
phenoDF <- data.frame(subsID, row.names=subsID)
phenodat <- AnnotatedDataFrame(data=phenoDF)
featureDF <- data.frame(probesID, row.names=probesID)
featureData <- AnnotatedDataFrame(data=featureDF)
exprNorm <- ExpressionSet(assayData=L2exprNorm,phenoData=phenodat, featureData=featureData)
show(exprNorm)

```


```{r}

Sys.setenv(VROOM_CONNECTION_SIZE = 131072*10)
readr::local_edition(1)
library(GEOquery) 
gsm.expr <- getGEO("GSE42133", destdir = ".")
gsm.expr <- gsm.expr[[1]]
show(gsm.expr)
```



```{r}
probesIDsGEO<-as.character(fData(gsm.expr)$ID) 
probesID<-as.character(fData(exprNorm)$probesID)
selprobes<-probesID%in%probesIDsGEO
nselprobes<-sum(selprobes)
exprNorm.sel<-exprNorm[selprobes,] 
exprGEO<-exprs(gsm.expr)
expr<-exprs(exprNorm.sel)
comp<-cbind(exprGEO,expr) 
nsubs<-ncol(exprGEO)
gr<-factor(rep(c("Normalized GEO","Normalized"),each=nsubs))
plotDensities(comp, group = gr, col=c("blue", "red"), legend="topright")
```


```{r}
exprScaledGEO <- scale(exprGEO, scale=FALSE)
exprScaled <- scale(expr, scale=FALSE)
comp<-cbind(exprScaledGEO,exprScaled)
plotDensities(comp, group = gr, col=c("black", "grey"), legend="topright")
```


```{r}

 exprGEO<-exprs(gsm.expr)

 #get phenotype data
 pheno <- pData(phenoData(gsm.expr))
 
  status <- pheno$`dx (diagnosis):ch1`
 status <- gsub("status: ","", as.character(status))
 fstatus <- factor(status)
 levels(fstatus)<-gsub(" ", "", levels(fstatus))

 table(fstatus)
 
 
```


no hay covarianzas en este estudio que valgan la pena estudiar.

```{r}

 library(sva)
 phenodat<-data.frame(fstatus)

 mod0 <- model.matrix( ~ 1, data = phenodat)
 mod <- model.matrix( ~ fstatus, data = phenodat)

 n.sv <- num.sv(exprGEO, mod, method = "leek" )
n.sv

```

Existen 0 variables latentes


```{r}
svobj <- sva(exprGEO, mod, mod0, n.sv=2)
names(svobj)
```

```{r}
col <- fstatus
 levels(col) <- c("black","grey")
 plot(svobj$sv[,1:2],col=as.character(col), xlab="sva 1",
 ylab="sva 2", pch=16)
```

No observamos ningun patron entre los casos y los controles.

```{r}

 summary(glm(phenodat$fstatus ~ svobj$sv, family="binomial" ))

```

Las variables no son estadisticamente significativas.

```{r}
summary(glm(svobj$sv[,1] ~ phenodat$fstatus))

```

Filtramos los genes y creamos la matriz para los contrastes


```{r}
 sv1 <- svobj$sv[,1]
 sv2 <- svobj$sv[,1]
 design <- model.matrix(~ 0 + fstatus + sv1 + sv2)
 colnames(design) <- c(levels(fstatus),"sva1","sva2")
```


Creamos los contrastes

```{r}
fit <- lmFit(exprGEO, design)

#En este caso el contraste sera uno solo entre pacientes con autismo y controles.

contrast.matrix <- makeContrasts(ASD-Control, levels=design)

contrast.matrix

```


```{r}
 
fit2 <- contrasts.fit(fit, contrast.matrix)
fit2 <- eBayes(fit2)

#obtenemos el top de genes diferencialmente expresados que utilizaremos para crear una firma genetica

topTab_contraste <- topTable(fit2, coef="ASD - Control", adjust="fdr") 
head(topTab_contraste)
  
```

#Anotacion de genes

```{r}
 annotatedTopTable <- function(topTab, anotPackage)
 {
  topTab <- cbind(PROBEID=rownames(topTab), topTab)
  myProbes <- rownames(topTab)
  thePackage <- eval(parse(text = anotPackage))
  geneAnots <- select(thePackage, myProbes, c("SYMBOL", "ENTREZID", "GENENAME"))
  annotatedTopTab<- merge(x=geneAnots, y=topTab, by.x="PROBEID", by.y="PROBEID")
 return(annotatedTopTab)
 }

library(illuminaHumanv4.db)

 topAnnotated_controlvsasd <- annotatedTopTable(topTab_contraste,
                                                    anotPackage="illuminaHumanv4.db")

```


#Visualizamos los genes diferencialmente expresados


```{r}

genesIDs <- as.character(fData(gsm.expr)$ILMN_Gene)
names(genesIDs)<-rownames(gsm.expr)
genesIDsgenes=genesIDs[rownames(fit2)]

volcanoplot(fit2, coef = "ASD - Control", highlight=10, names=genesIDs, cex=0.2)


```



```{r}
library(limma)
  res<-decideTests(fit2, method="separate", adjust.method="fdr", p.value=0.1)
sum.res.rows<-apply(abs(res),1,sum)
res.selected<-res[sum.res.rows!=0,]
print(summary(res))

```



#Heatmap

```{r}

probesInHeatmap <- rownames(res.selected)
HMdata <- exprGEO[rownames(exprGEO) %in% probesInHeatmap,]
write.csv(HMdata, file = file.path("C:\\Users\\Cristopher\\Desktop\\datos omicos git\\autismo\\heatmap.csv"))
my_palette <- colorRampPalette(c("blue", "red"))(n = 299)
library(gplots)



heatmap.2(HMdata,
           Rowv = TRUE,
           Colv = TRUE,
           dendrogram = "both",
           main = "Differentially expressed genes \n FDR < 0,1, logFC >=1",
           scale = "row",
           col = my_palette,
           sepcolor = "white",
           sepwidth = c(0.05,0.05),
           cexRow = 0.5,
           cexCol = 0.9,
           key = TRUE,
           keysize = 1.5,
           density.info = "histogram",
           ColSideColors = c(rep("red",91),rep("blue",56)),
           tracecol = NULL,
           srtCol = 30)


```


#Significacion biologica

```{r}

library(illuminaHumanv4.db)

listOfTables <- list(autismovscontrol = topTab_contraste)
listOfSelected <- list()
 for (i in 1:length(listOfTables)){
   # select the toptable
   topTab <- listOfTables[[i]]
   # select the genes to be included in the analysis
   whichGenes<-topTab["adj.P.Val"]<0.20
   selectedIDs <- rownames(topTab)[whichGenes]
   # convert the ID to Entrez
   EntrezIDs<- select(illuminaHumanv4.db, selectedIDs, c("ENTREZID"))
   EntrezIDs <- EntrezIDs$ENTREZID
   listOfSelected[[i]] <- EntrezIDs
   names(listOfSelected)[i] <- names(listOfTables)[i]
 }

```


```{r}
 sapply(listOfSelected, length)
```


Tenemos solo 11 genes, no podriamos realizar un analisis de significacion biologica con tan pocos genes. Asi que en este estudio no realizamos tal analisis.


#Creación de firma genética con los genes diferencialmente expresados


```{r}

#creamos Z 
x <- t(scale(t(exprGEO))) 
#nos quedamos solo con los datos de pheno que necesitamos
metadata1<-pheno[,34:36] 
#head(pheno)
discard1 <- apply(metadata1, 1, function(x) any( is.na(x))) 
metadata1 <- metadata1[!discard1,]
x <- x[,which(colnames(x) %in% rownames(metadata1))]

all((colnames(x) == rownames(metadata1)) == TRUE)

#creamos objeto conjunto de ambos 
data.juntos <- data.frame(metadata1, t(x))
colnames(data.juntos)[1:3] <- c('celula', 'diagnostico', 'sexo')

#transformamos en factor la variable diagnostico que sera la variable dependiente

data.juntos$diagnostico = as.numeric(factor(data.juntos$diagnostico))

#convertimos la variable diagnostico entre 0 y 1

data.juntos$diagnostico <- ifelse(data.juntos$diagnostico == '2', 0, 1)
data.juntos[1:10,1:10]
```

Obtenemos que 0 seran los controles y 1 seran los pacientes con autismo. Procedemos ahora quedandonos solo con los genes mas diferencialmente expresados, por cuestiones computacionales.

```{r}

datos.regresion = data.juntos

#nos quedamos con los nombres de los genes diferencialmente expresados segun el contrastre antes realizado
plotdatam <- datos.regresion[,c('diagnostico', 'ILMN_1735360', 'ILMN_2075927','ILMN_3299478','ILMN_2210934','ILMN_3280402','ILMN_1813573')]

#creamos un modelo con los genes para control vs autismo

regresion.logistica<-glm(diagnostico~., data = plotdatam, family="binomial") 
summary(regresion.logistica)

```


```{r}
# McFadden R^2 index used to assess the model fit
library(pscl)
pR2(regresion.logistica)
```

Utilizamos Mcfadden para ver que tan bueno es el ajuste del modelo, que en este caso es de 0.3584167, que seria un pseudo-R2.

```{r}
# perform Chi^2 ANOVA
anova(regresion.logistica, test="Chisq")

```

```{r}
# perform cross validation
# the delta values should not greatly differ
# K=number of samples, i.e., leave-one-out CV.
library(boot)
cv.glm(plotdatam, regresion.logistica, K=nrow(plotdatam))$delta

```

En este casos vemos que los valores no difieren mucho. Seleccionamos los mejores predictores


```{r}
library(tidyverse)
library(MASS)
step.model <- regresion.logistica %>% stepAIC(trace = FALSE)
coef(step.model)

```

Regresion logistica con los mejores predictores

```{r}
regresion.logistica2<-glm(plotdatam$diagnostico~plotdatam$ILMN_1735360+plotdatam$ILMN_2075927+plotdatam$ILMN_3299478+plotdatam$ILMN_2210934,data = plotdatam,family = "binomial")
summary(regresion.logistica2)

```

```{r}
library(pscl)
pR2(regresion.logistica2)
```


Creamos una curva roc para este modelo


```{r}

require(pROC)

roc.logistica <- roc(plotdatam$diagnostico, fitted(regresion.logistica2), smooth=FALSE)
plot.roc(
  roc.logistica,
  grid=TRUE,
  grid.lwd=2,
  col="royalblue",
  main="Logistic model")

roc.logistica$auc


```

Area under the curve: 0.8717.


#Regresion de lasso.

```{r}


library(glmnet)

lassoModel <- glmnet(
  x=data.matrix(plotdatam[,-1]),
  y=plotdatam$diagnostico,
  standardize=FALSE,
  alpha=1.0,
  nfolds=50,
  family="binomial")
plot(lassoModel, xvar="lambda")

```


```{r}

cv.lassoModel <- cv.glmnet(
  x=data.matrix(plotdatam[,-1]),
  y=plotdatam$diagnostico,
  standardize=FALSE,
  alpha=1.0,
  nfolds=10,
  family="binomial",
  parallel = TRUE)
plot(cv.lassoModel, xvar="lambda")

```

Identificamos el mejor modelo


```{r}

best.model.lasso <- glmnet(
  x=plotdatam[,-1],
  y=plotdatam$diagnostico,
  standardize=FALSE,
  alpha=1.0,
  nfolds=50,
  family="binomial",
  lambda = cv.lassoModel$lambda.min)

coef(best.model.lasso)


```

Otra manera de comprobar el mejor modelo

```{r}

predict(lassoModel,s=cv.lassoModel$lambda.min,type="coef",mode="fraction")

```

No parece que debamos eliminar alguna variable predictora. El modelo original ya funciona bien. El LASSO no es necesario puesto que conserva todas las variables.

```{r}
#cambiamos de formato del mejor modelo

best.model.lasso2<-glm(plotdatam$diagnostico~.,data = plotdatam,family = binomial(link = "logit"))



# ROC analysis
require(pROC)

roc.lasso <- roc(plotdatam$diagnostico, fitted(best.model.lasso2), smooth=FALSE)
plot.roc(
  roc.lasso,
  grid=TRUE,
  grid.lwd=2,
  col="royalblue",
  main="Lasso model")

roc.lasso$auc

```


Obtenemos un área bajo la curva de 0.8703 para este modelo, lo cual implica una buena discriminación entre pacientes con autismo y controles


